【裁判字號】    97,審訴,2849
【裁判日期】    980216
【裁判案由】    清償借款
【裁判全文】
臺灣臺北地方法院民事判決            97年度審訴字第2849號
原      告  國泰世華商業銀行股份有限公司
法定代理人  乙○○
訴訟代理人  甲○○
被      告  丙○○
上列當事人間請求清償借款事件，本院於民國98年2月9日言詞辯
論終結，判決如下：
    主  文
被告應給付原告新臺幣伍拾肆萬肆仟佰肆拾捌元，及其中新臺
幣肆拾玖萬貳仟貳佰拾陸元部分，自民國九十五年七月二十五
日起至清償日止，按年息百分之十九‧七計算之利息。
訴訟費用新臺幣伍仟玖佰伍拾元由被告負擔。
    事實及理由
甲、程序方面
一、本件依兩造所訂信用卡約定條款第26條，合意以本院為管轄
    第一審法院；又被告未於言詞辯論期日到場，核無民事訴訟
    法第386條各款所列情形，爰依原告之聲請，由其ㄧ造辯論
    而為判決，合先敘明。
二、原台灣第一信託投資股份有信公司於民國87年7月20日變更
    為通商業銀行股份有限公司，於91年6月3日再變更為國泰商
    業銀行股份有限公司。又國泰商業銀行股份有限公司於92
    年6月26日與世華聯合商業銀行股份有限公司合併，國泰商
    業銀行股份有公司為消滅銀行，世華聯合商業銀行股份有限
    公司為存續公司，而世華聯合商業銀行股份有限公司於92
    年10月27日更名為國泰世華商業銀行股份有限公司，原國泰
    商業銀行股份有限公司及原世華聯合商業銀行股份有限公司
    之權利義務則由合併後存續並更名之國泰世華商業銀行股份
    有限公司依公司法第319條準用第75條規定概括承受。
乙、實體方面
一、原告起訴主張
(一)原告主張被告於民國92年8月26日與原告成立信用卡使用契
    約，以原告VISA國泰世華白金卡（卡號為0000000000000000
    ）約定被告領用系爭信用卡後，即得於各特約商店記帳消費
    ，但就使用系爭信用卡所生之債務，對原告負全部給付責，
    並應於當期繳款截止日前向原告全部清償，或以循環信用方
    式繳付最低應繳金額，逾期除喪失期限利益外，應另給付按
    年息19.7%計算之利息，至95年7月24日止帳款尚餘新臺幣 (
    下同)45,389 （其中本金40,706元，利息4,683元，違約金
    1,480元），已經屆期迄未清償。
(二)被告另於民國92年9月5日與原告成立信用卡使用契約，以原
    告發行之代償卡（卡號為0000000000000000）代付其於訴外
    人台新國際商業銀行之信用卡欠款，約定發卡後24個月內不
    計息，僅於上開期間內按月計收代償餘額1.1%計算之手續費
    ，上開期間屆滿後即按信用卡循環利率計息（循環利率為
    19.7%），被告使用上開代償卡，至95年7月24日累計積欠原
    告229,489元（其中本金205,816元，利息23,673，違約金
    7,68 0元)，已經屆期迄未清償。
(三)被告另於94年1月21日與原告成立信用卡簡易通信貸款契約
    ，向原告借款新臺幣（下同）30萬元，約定借款期間自實際
    撥款日起算，以每月為一期，共分50期，利息按年息5.88%
    固定計算，依年金法按按月計付本息，併入信用卡帳單中與
    信用卡消費款一併繳納，倘未依約於繳款期限前繳款或未繳
    足月付金，原告得將未繳金額之本金部分，或經原告主張視
    為到期之本金部分，按前述信用卡循環利率計算利息。詎被
    告至95年7月24日止，帳款尚餘269,470元（其中本金245,71
    4元，利息18,319元，違約金418元，手續費5,437元），已
    經屆期迄未清償，依約暫停被告信用卡之權利，債務視為全
    部到期。
(四)被告上開信用卡、信用卡簡易通信貸款等債務，均因屆期未
    繳款，依約其債務已視為全部到期，尚餘合計544,348元，
    （其中信用卡帳款金額45,389元，簡易通信貸款金額
    269,470元，代償金額229,489元）已經屆期迄均未清償。
    為此依消費借貸契約之法律關係提起本訴，請求被告負擔清
    償責任，爰聲明如主文第一項所示，
二、原告主張上開事實，業據其提出與所述相符之財政部函、原
    告公司變更登記表、債權明細表、信用卡申請書、代償卡申
    請書、代償卡約定條款、信用卡簡易通信貸款申請書、信用
    卡約定條款、歷史帳單彙總查詢、簡易貸款撥貸帳務系統查
    詢表等影本為證。被告經合法通知，既未於言詞辯論期日到
    場爭執，復未提出書狀答辯以供本院斟酌，依民事訴訟法第
    280條第3項前段準用同條第1項前段規定，視同自認原告之
    主張，是堪信原告主張之事實為真正。從而，原告依信用卡
    契約及消費借貸契約之法律關係提起本訴，求為如主文第一
    項所示之判決，即無不合，應予准許。
三、依民事訴訟法第385條第1項前段、第78條，判決如主文。
四、本件訴訟費用為裁判費，金額確定為5,950元。
中    華    民    國    98    年    2     月    16    日
                  民事第六庭    法  官  張松鈞
以上正本係照原本作成
如對本判決上訴，須於判決送達後20日內向本院提出上訴狀
中    華    民    國    98    年    2    月    16    日
                                書記官  賴敏慧


司法院資訊處製作；財團法人民間司法改革基金會備份。
